【裁判字號】    89,易,529
【裁判日期】    890601
【裁判案由】    違反毒品危害防制條例
【裁判全文】
台灣新竹地方法院刑事判決                          八十九年度易字第五二九號
    公  訴  人  台灣新竹地方法院檢察署檢察官
    被      告  甲○○
右列被告因違反毒品危害防制條例案件，經檢察官聲請簡易判決處刑（八十九年度偵
字第一四一八號），經本院竹北簡易庭簽分依普通程序，本院判決如左：
    主  文
甲○○連續施用第二級毒品，累犯，處有期徒刑肆月，如易科罰金，以佰元折算壹
日。
    事  實
一、甲○○於民國八十三年間，因違反麻醉藥品管理條例案件，經本院於八十三年七
    月十四日，以八十三年度易字第二一一二號判處有期徒刑四月，如易科罰金以三
    百元折算一日確定，甫於八十三年十二月十五日易科罰金執行完畢，竟於八十七
    年十一月五日起至八十七年十二月二十三日中午十二時許止，施用第二級毒品多
    次，經台灣苗栗地方法院以八十七年度毒聲字第七三四號裁定送觀察、勒戒結果
    ，認無繼續施用毒品之傾向，而由台灣苗栗地方法院檢察署檢察官於八十八年一
    月十一日，以八十八年度偵字第二八號為不起訴處分確定，詎甲○○竟復基於概
    括之犯意，自八十八年六月中旬起至八十八年七月十八日止，每隔二、三天，在
    其位於新竹縣峨眉鄉○○村○○街五十巷一號家中，以將安非他命置於吸食器中
    加熱吸煙之方式，施用第二級毒品安非他命多次，後於八十八年七月十八日，經
    警採集其尿液送新竹縣衛生局以及憲兵司令部刑事鑑驗中心檢驗結果，發現其尿
    液中有毒品安非他命陽性反應，始查得上情，乃經本院於八十八年十二月二十日
    ，以八十八年度毒聲字第二六五一號裁定送觀察、勒戒，而甲○○經送台灣新竹
    看守所附設勒戒處所觀察、勒戒結果，認甲○○有繼續施用毒品傾向，再經台灣
    新竹地方法院檢察署檢察官聲請令入戒治處所施以強制戒治，由本院於八十九年
    三月二十四日，以八十九年度毒聲字第七八○號裁定甲○○令入戒治處所，施以
    強制戒治一年。
二、案經新竹縣警察局竹東分局移送台灣新竹地方法院檢察署檢察官偵查起訴。
    理  由
一、前揭事實，業據被告甲○○於警訊時、偵查中以及本院審理時坦承不諱；其次，
    被告於八十七年十一月五日起至八十七年十二月二十三日中午十二時許止，施用
    第二級毒品多次，經台灣苗栗地方法院裁定送觀察、勒戒結果，認無繼續施用毒
    品之傾向，而由台灣苗栗地方法院檢察署檢察官為不起訴處分確定等情，有台灣
    新竹地方法院檢察署刑案資料查註紀錄表、以及台灣苗栗地方法院檢察署八十八
    年度偵字第二八號為不起訴處分書附卷可按；再者：被告自八十八年六月中旬起
    至八十八年七月十八日止，每隔二、三天，在其位於新竹縣峨眉鄉○○村○○街
    五十巷一號家中，以將安非他命置於吸食器中加熱吸煙之方式，施用第二級毒品
    安非他命多次之行為，業經被告供述明確，且被告經警採集之尿液送新竹縣衛生
    局以及憲兵司令部刑事鑑驗中心檢驗結果，呈安非他命陽性反應，並有新竹縣衛
    生局竹縣衛六字第八八一四五九號尿液檢驗單以及憲兵司令部刑事鑑驗中心（八
    八）綱得字第一四七五八號鑑驗通知書在卷可按，是被告於自八十八年六月中旬
    起至八十八年七月十八日止，每隔二、三天，施用第二級毒品安非他命多次之行
    為，應堪認定；況且：被告因前揭行為，經本院裁定送觀察、勒戒，經觀察、勒
    戒結果，認有繼續施用毒品傾向，再經台灣新竹地方法院檢察署檢察官聲請令入
    戒治處所施以強制戒治，由本院裁定令入戒治處所，施以強制戒治一年等情，分
    別有台灣新竹看守所附設勒戒處所八十九年三月二日竹所總字第○四一七函附之
    有無繼續施用毒品傾向評估標準紀錄表及有無繼續施用毒品傾向證明書、本院八
    十八年度毒聲字第二六五一號、八十九年度毒聲字第七八○號裁定各一份在卷可
    資佐證；是被告前違反毒品危害防制條例第十條第二項之罪，經觀察、勒戒後，
    無繼續施用毒品傾向，由檢察官為不起訴處分後，五年內再犯第十條第二項之罪
    ，經觀察、勒戒後，認有繼續施用毒品之傾向，並經裁定令入戒治處所施以強制
    戒治之事實，應堪認定，是本件事證已臻明確，被告之犯行堪予認定。
二、核被告所為，係違反毒品危害防制條例第十條第二項之罪。其持有毒品之低度行
    為，為施用毒品之高度行為所吸收，不另論罪。被告先後多次施用第二級毒品安
    非他命之行為，時間緊接，所犯之罪名及犯罪構成要件均相同，顯係基於概括犯
    意反覆為之，為連續犯，依刑法第五十六條之規定，以一罪論，並加重其刑。又
    被告於八十三年間，因違反麻醉藥品管理條例案件，經本院於八十三年七月十四
    日，以八十三年度易字第二一一二號判處有期徒刑四月，如易科罰金以三百元折
    算一日確定，甫於八十三年十二月十五日易科罰金執行完畢等情，有台灣高等法
    院被告全國前案紀錄表以及台灣新竹地方法院檢察署刑案資料查註紀錄表各乙紙
    附卷可稽，被告前受有期徒刑之執行完畢後，五年以內再犯本件有期徒刑以上之
    罪，為累犯，應依刑法第四十七條之規定，加重其刑，並遞加重之。爰審酌被告
    犯罪之動機、目的、手段、智識程度、犯罪所生之損害以及犯罪後坦承犯行態度
    良好等一切情狀，判處如主文所示之刑，並諭知易科罰金之折算標準。
三、據上論斷，應依刑事訴訟法第四百五十二條、第二百九十九條第一項前段，毒品
    危害防制條例第十條第二項，刑法第十一條前段、第五十六條、第四十七條、第
    四十一條，罰金罰鍰提高標準條例第二條判決如主文。
本案經檢察官黃仁宏到庭執行職務。
中      華      民      國    八十九    年      六      月      一      日
                                      台灣新竹地方法院刑事第二庭
                                          法      官    蘇    嘉    豐
右正本證明與原本無異。
如不服本判決，應於判決送達後十日內向本院提出上訴狀( 應附繕本 )，上訴於
臺灣高等法院。
                                          書  記  官    郭    廷    耀
中      華      民      國    八十九    年      六      月      一      日
附錄本案論罪科刑所適用法條全文：
毒品危害防制條例第十條第二項：施用第二級毒品者，處三年以下有期徒刑。


司法院資訊處製作；財團法人民間司法改革基金會備份。
